臺灣士林地方法院民事裁定
111年度士小調字第1910號
原      告  邱奕懿
            莊榮兆
被      告  臺北市政府

法定代理人  柯文哲
上列當事人間請求國家賠償事件，本院裁定如下：
    主  文
原告之訴及假執行之聲請均駁回。
訴訟費用新臺幣壹仟元由原告負擔。
    理  由
一、按小額訴訟起訴時，有關民事訴訟法第244條第1項第2款所
    定事項，原告於起訴時得僅表明請求之原因事實，而無須表
    明訴訟標的，民事訴訟法第436條之23、第428條第1項定有
    明文。本件原告起訴狀僅陳述原因事實，而未表明其訴訟標
    的，依前規定，原告之起訴仍屬合法，至於本件訴訟標的為
    何，則應由法院審酌所陳述之原因事實定之。查原告起訴意
    旨略以：原告所有之物品，放置於臺北市○○區○○○道0段00號
    巷口，以待搬回住處，竟遭被告之清潔隊淡雅分隊取走，經
    原告訴請警方受理筆錄證明單，其中物品有台灣自治政府國
    旗及美國國旗，亦遭被告損壞廢棄，乃訴請被告賠償原告所
    受財物損失新臺幣（下同）5萬元及損壞台灣自治政府國旗
    、文件及美國國旗5萬元共計10萬元，及自起訴狀繕本送達
    翌日起至清償日止按年息百分之5計算之利息。依原告陳述
    情節，係主張所有之財物遭被告之公務員即清潔隊人員行使
    公權力而侵害，應認原告係依國家賠償法第2條第2項向被告
    提出國家賠償之訴，先予說明。
二、國家賠償法第10條第1項規定：「依國家賠償法請求損害賠
    償時，應先以書面向賠償義務機關請求之」，同法第11條第
    1項規定：「賠償義務機關拒絕賠償，或自提出請求之日起
    逾30日不開始協議，或自開始協議之日起逾60日協議不成立
    時，請求權人得提起損害賠償之訴」，該法第12條亦規定：
    「損害賠償之訴，除依國家賠償法規定外，適用民事訴訟法
    之規定」。故國家賠償事件，原告於起訴時若未提出賠償義
    務機關逾期不協議、協議不成立或拒絕賠償之證明文件，即
    屬起訴不備其他要件。再按原告之訴不合程式或不備其他要
    件，依其情形可以補正，經審判長定期間命其補正而不補正
    者，法院應以裁定駁回之，民事訴訟法第249條第1項第6款
    定有明文，此一規定，依民事訴訟法第436條第2項、第436
    條之23規定，於小額訴訟程序亦有適用。本件原告起訴時，
    原告僅有邱奕懿1人，並未提出任何已以書面向被告請求賠
    償，然被告逾30日不開始協議或自開始協議之日起逾60日協
    議不成立之證明，本院乃於民國111年9月12日以裁定命原告
    補正於起訴前以書面向賠償義務機關請求賠償，經賠償義務
    機關拒絕賠償或協議不成立（或請求賠償未獲處理）之證明
    文書，逾期未繳納或未補正，即駁回原告之訴，該裁定業於
    111年9月20日寄存送達至原告邱奕懿住處，經10日後發生送
    達效力，然嗣後原告僅提出「聲請擴張及補正原告莊榮兆狀
    」，於該狀內主張增加請求金額100元（追加請求金額100元
    部分，本院另為裁定駁回）及追加原告莊榮兆，就本院命原
    告補正之前述證明文書付之闕如，難認原告踐行國家賠償法
    第10條第1項、第11條第1項前段規定之先行程序。從而，原
    告未經先行程序，即請求被告賠償損害，屬欠缺起訴程序之
    合法要件，且無從補正，應依民事訴訟法第249條第1項第6
    款規定，以起訴不備其他要件裁定駁回其訴。
三、據上論結，原告之訴為不合法，依民事訴訟法第249 條第1
    項第6 款、第95條、第78條，裁定如主文。
中　　華　　民　　國　　111 　年　　10　　月　　25　　日
                  士林簡易庭法  官　陳紹瑜
以上正本係照原本作成。
如不服本裁定，應於送達後10日內，向本院提出抗告狀並表明抗
告理由，如於本裁定宣示後送達前提起抗告者，應於裁定送達後
10日內補提抗告理由書（須附繕本）。
中　　華　　民　　國　　111 　年　　10　　月　　25　　日
　　　　　　　    　　　　　書記官　詹禾翊